【裁判字號】    97,易,1110
【裁判日期】    970530
【裁判案由】    違反商標法
【裁判全文】
臺灣臺北地方法院刑事判決              97年度易字第1110號
公  訴  人  臺灣臺北地方法院檢察署檢察官
被      告  甲○○
            乙○○
上列被告因違反商標法案件，經檢察官聲請簡易判決處刑（97年
度偵字第26551 號），本院受理後認不宜以簡易判決處刑（97年
度簡字第1279號），改依通常程序審理，嗣被告就被訴事實為有
罪之陳述，經本院裁定進行簡式審判程序，判決如下：
    主  文
甲○○明知為未得商標權人同意，於同一商品使用相同之註冊商
標之商品而販賣，處有期徒刑肆月，如易科罰金，以新臺幣壹仟
元折算壹日。扣案如附表一編號1至7、9 、11、15、16、18及附
表二編號1至3所示之仿冒商標商品均沒收。
乙○○明知為未得商標權人同意，於同一商品使用相同之註冊商
標之商品而販賣，處有期徒刑伍月，如易科罰金，以新臺幣壹仟
元折算壹日。扣案如附表一、二所示之仿冒商標商品均沒收。
    事  實
一、乙○○係址設臺北市○○路○段21巷6號1 樓「蔡記禮品企業
    有限公司」之負責人，與甲○○均明知如附表所示之商標圖
    樣分別業經如附表所示之商標權人，向改制前之經濟部中央
    標準局或經濟部智慧財產局申請登記獲准取得商標專用權，
    指定使用於如附表所示之專用商品，仍於專用期間內，未經
    各該商標權人之同意或授權，不得於同一商品使用相同之註
    冊商標，亦不得販賣侵害商標權人商標之商品、或有意圖販
    賣而陳列之行為。乙○○竟基於販賣仿冒商標商品以營利之
    集合犯意，於96年5月至6月間（聲請簡易判決處刑書誤載為
    94年07月間起），向真實姓名年籍不詳自稱「蕭」姓之成年
    男子，購買未經上開商標權人之同意或授權使用如附表一編
    號8、10、12至14、17及附表二編號4所示之商標之酒品，其
    中以每瓶約新臺幣（下同）320至480元之價格買進附表一編
    號8、10、12及附表二編號4的酒品，以每瓶約760、1,600元
    之價格買進附表一編號13、14之酒品，以每瓶約580 元之價
    格買進附表一編號17之酒品，又甲○○另基於販賣仿冒商標
    商品以營利之犯意，於96年07間某日（聲請簡易判決處刑書
    誤載為94年07月間起），向真實姓名年籍不詳自稱「陳」姓
    之成年男子，購買未經上開商標權人之同意或授權使用如附
    表一編號1至7、9 、11、15、16、18及附表二編號1至3所示
    之商標之酒品，其中以每瓶約140至350元之價格買進附表一
    編號1至7、9、11及附表二編號1至3的酒品，以每瓶約500至
    600元之價格買進附表一編號15、16之酒品，以每瓶約750元
    之價格買進附表一編號18之酒品，並隨即於96年07月間以附
    表一編號1至7、9、11及附表二編號1至3的酒品每瓶約165至
    480元之價格，以附表一編號15、16之酒品每瓶約600至750
    元之價格，與以附表一編號18之酒品每瓶約800 元之價格販
    售與乙○○。乙○○於前揭各該時間取得附表一、二所示之
    酒品，各隨即將前開仿冒商品，陳列於於臺北市○○路○ 段
    21巷6號1 樓商店，以附表一編號1至12及附表二的酒品每瓶
    約210至600元之價格，以附表一編號13至15之酒品每瓶分別
    約850、2,300 、620元之價格，以附表一編號16之酒品每瓶
    約950元之價格，以附表一編號17之酒品每瓶約720元之價格
    ，以附表一編號18之酒品每瓶約960 元之價格，多次販售予
    不特定顧客以牟利。嗣於96年07月24日17時40分許，為警在
    臺北市○○路○段21巷6號1 樓「蔡記禮品企業有限公司」營
    業場所當場查獲，並扣得如附表一所示之仿冒商品1 批，並
    於96年9月17日再查扣如附表二所示仿冒商品1批。
二、案經臺北市政府警察局中正第二分局報告臺灣臺北地方法院
    檢察署檢察官偵查後，聲請簡易判決處刑，本院受理後認不
    宜以簡易判決處刑，改依通常程序審理，嗣被告就被訴事實
    為有罪之陳述，經本院裁定進行簡式審判程序。
    理  由
一、訊據被告乙○○、甲○○對於前揭販買仿冒商標商品之事實
    均坦承不諱，核與告訴人英商麥卡倫蒸餾酒有限公司及其代
    理人董浩雲之指述相符（見偵查卷第35至37、18、19頁），
    復有經濟部智慧財產局商標檢索資料及商標註冊證（見偵查
    卷第22至34、38至43頁）、臺北市政府查獲違法嫌疑菸酒案
    件現場處理紀錄暨扣押物收據（見偵查卷第45至49頁）、廣
    告單（見偵查卷第50頁）、查獲現場照片（見偵查卷第52至
    56頁）、96年11月29日臺北市政府函所檢附之酒品鑑定結果
    一覽表、現場照片、寰盛洋酒股份有限公司96年11月02日函
    及所附檢驗報告、金門酒廠實業股份有限公司96年11月20日
    函及96年10月25日函及所附檢驗報告、香港商浤豐洋酒有限
    公司臺北分公司96年09月19日函及96年9月7日函及所附化驗
    報告書、金門酒廠實業股份有限公司96年08月22日函及所附
    檢驗報告（見偵查卷第57至136 頁）、附表一及二所示之扣
    押物扣案可證，均可佐被告二人前開出於任意性之自白相符
    ，故本件事證明確，被告犯行已堪認定，應依法論科。
二、核被告二人所為，均係違反商標法第82條之販賣仿冒商標商
    品罪，本件被告乙○○陳列仿冒商標商品之低度行為，為販
    賣之高度行為所吸收，不另論罪。又按刑事法若干犯罪行為
    態樣，本質上原具有反覆、延續實行之特徵，立法時既予特
    別歸類，定為犯罪構成要件之行為要素，則行為人基於概括
    之犯意，在密切接近之一定時、地持續實行之複次行為，倘
    依社會通念，於客觀上認為符合一個反覆、延續性之行為觀
    念者，於刑法評價上，即應僅成立一罪，俾免有重複評價、
    刑度超過罪責與不法內涵之疑慮；學理上所稱「集合犯」之
    職業性、營業性或收集性等具有重複特質之犯罪均屬之，例
    如經營、從事業務、收集、販賣、製造、散布等行為概念者
    是，是被告乙○○之販賣前揭仿冒商標商品之營業性行為，
    係在密集期間內以相同之方式持續進行，未曾間斷，是此販
    賣犯行，即具有反覆、延續實行之特徵，從而在行為概念上
    ，縱有多次販賣之舉措，仍應評價認係包括一罪之集合犯，
    併此說明。爰審酌被告二人之素行，有臺灣高等法院被告前
    案紀錄表可稽，素行尚可，然渠等販賣仿冒商標商品時間，
    扣案之仿冒商標商品為數甚多，對商標專用權人造成相當之
    損害，又被告二人已坦承犯行，然尚未與商標專用權人仍未
    達成和解，與其犯罪之動機、手段、目的等一切情狀，分別
    量處如主文所示之刑，並諭知易科罰金之折算標準。扣案如
    附表一、二所示仿冒商標商品，不問屬於被告乙○○與否，
    及扣案如附表一編號1至7、9 、11、15、16、18及附表二編
    號1至3所示之仿冒商標商品，不問屬於被告甲○○與否，均
    應依商標法第83條規定宣告沒收。
三、聲請簡易判決處刑意旨另以，被告乙○○於前揭時地亦有未
    經商標權人同意或授權而販賣金寶石白蘭地酒（BAGIER X.O
    BRANDY），嗣於96年07月24日17時40分許，為警在臺北市○
    ○路○段21巷6號1 樓「蔡記禮品企業有限公司」營業場所當
    場查獲，並扣得金寶石白蘭地酒237 瓶，因認被告乙○○此
    部分亦涉犯商標法第82條之罪嫌。惟按商標自註冊公告當日
    起，由權利人取得商標權，商標權期間為十年，商標權期間
    得申請延展，每次延展專用期間為十年，商標法第27條定有
    明文，故權利人欲取得商標權需先向我國主管機關申請註冊
    並公告。查法國GEMACO酒廠所生產之金寶石白蘭地酒（BAGI
    ER X.O  BRANDY），經本院查詢經濟部智慧財產局網站，並
    無以法國GEMACO酒廠為商標權人，或以金寶石白蘭地酒（BA
    GIER X.O BRANDY ）為註冊商標之文字或符號，有經濟部智
    慧財產局資料檢索結果列印在卷可稽，且法國GEMACO酒廠亦
    未提出相關商標註冊資料以供憑認，足認法國GEMACO酒廠所
    生產之金寶石白蘭地酒（BAGI ER X.O BRANDY）並未在我國
    取得商標專用權，從而，被告乙○○此部分自無違反商標法
    第82條可言。為聲請簡易判決處刑意旨認此部分與前揭販賣
    仿冒商標商品事實論罪科刑部分，有實質上一罪之關係，爰
    不另為無罪之諭知。
據上論斷，應依刑事訴訟法第284條之1、第273條之1 第1項、第
299條第1項前段，商標法第82條、第83條，刑法第11條前段、第
41條第1項前段，判決如主文。
本案經檢察官簡逸薇到庭執行職務
中    華    民    國    97    年    5     月    30    日
                  刑事第五庭    法  官  賴秀蘭
以上正本證明與原本無異。
如不服本判決，應於判決送達後10日內向本院提出上訴狀（應抄
附繕本）。告訴人或被害人如對於本判決不服者，應具備理由請
求檢察官上訴，其上訴期間之計算係以檢察官收受判決正本之日
期為準。
                                書記官  游秀珠
中    華    民    國    97    年    6     月    9     日
附錄本案論罪科刑法條：
商標法第82條
明知為前條商品而販賣、意圖販賣而陳列、輸出或輸入者，處一
年以下有期徒刑、拘役或科或併科新臺幣5萬元以下罰金。


司法院資訊處製作；財團法人民間司法改革基金會備份。
